臺灣高雄地方法院刑事判決　　　　　　100年度簡上字第152號
上　訴　人
即　被　告　邱秀章
上列上訴人即被告因傷害案件，不服本院高雄簡易庭99年度簡字
第2286號中華民國100 年2 月14日（聲請簡易判決處刑書案號：
99年度偵字第32061 號）第一審判決，提起上訴，本院管轄之第
二審判決如下：
    主  文
上訴駁回。
邱秀章緩刑貳年，緩刑期間應向國庫支付新臺幣壹萬元。
    事實及理由
一、本案經本院審理結果，認原判決認事用法，均無違誤，量刑
    亦屬妥適，應予維持，爰依刑事訴訟法第373 條之規定，引
    用第一審判決書（含檢察官聲請簡易判決處刑書）所記載之
    事實、證據及理由（詳如附件）。
二、上訴人即被告上訴意旨略以：被告坦承有與告訴人互毆之傷
    害行為，惟被告並無前科，願意向公庫支付一定金額之金錢
    ，請求給予緩刑等語。
三、查被告未曾因故意犯罪受有期徒刑以上刑之宣告，此有臺灣
    高等法院被告前案紀錄表在卷可按，本院審酌被告素行良好
    ，經此偵審程序後，當能記取教訓，而更知尊重他人權益，
    信無再犯之虞，因認上開宣告刑以暫不執行其刑為當，並考
    量被告尚未與告訴人達成和解，及被告之教育程度、經濟狀
    況（本院卷第42頁）等情狀，爰併予宣告緩刑2 年，另命被
    告於緩刑期間向國庫支付新臺幣1 萬元，以啟自新。
據上論斷，應依刑事訴訟法第455 條之1 第1 項、第3 項、第36
8 條、第373 條，刑法第74條第1 項第1 款、第2 項第4 款，判
決如主文。
本案經檢察官蔡東利到庭執行職務。
中    華    民    國   100    年    5     月    31    日
                  刑事第一庭  審判長  法  官  李東柏
                                      法  官  徐彩芳
                                      法  官  蔡書瑜
以上正本證明與原本無異。
不得上訴。
中    華    民    國   100    年    5     月    31    日
                                      書記官  林玉珊
附件：
臺灣高雄地方法院刑事簡易判決          99年度簡字第2286號
聲  請  人  臺灣高雄地方法院檢察署檢察官
被      告  邱秀章  男  58歲（民國○○年○○月○○日生）
                    身分證統一編號：Ｚ000000000號
                    住高雄市○○區○○路204號3樓之1
上列被告因傷害案件，經檢察官聲請以簡易判決處刑（99年度偵
字第32061號），本院判決如下：
    主      文
邱秀章犯傷害罪，處拘役拾伍日，如易科罰金，以新臺幣壹仟
元折算壹日。
    事實及理由
一、本件犯罪事實，除犯罪事實欄一第4 行「11之2 」應補充更
    正為「11樓之2 」外，餘均引用附件檢察官聲請簡易判決處
    刑書所載。
二、被告邱秀章於偵訊時矢口否認有何傷害犯行，辯稱：伊並未
    毆打告訴人，係告訴人毆打伊，伊亦受有傷害云云。惟查，
    上開犯罪事實，業據告訴人於偵訊時具結指證明確，核與證
    人即告訴人之配偶林雪琴於偵訊時之具結證述相符，復有高
    雄醫學大學附設中和紀念醫院診斷證明書、高雄榮民總醫院
    診斷證明書及許耕豪復健科診所診斷證明書等件在卷可考。
    參以被告於偵訊時亦未否認有與告訴人發生肢體衝突之事實
    ，則告訴人所受傷勢與被告揮動肢體之行為間自有因果關係
    。被告雖復辯以：伊自身亦有受傷云云，復提出診斷證明書
    1 紙為證，惟查，被告受有傷害之情僅牽涉告訴人是否亦涉
    犯傷害罪嫌，且此部分業據臺灣高雄地方法院檢察署檢察官
    以告訴逾期為由，以99年度偵字第32061 號另為不起訴處分
    確定，此尚無解於被告前開罪責之成立。再被告固另具狀以
    ：伊若有與告訴人發生毆打，居住於高雄市○○路204 號10
    樓之1 、之2 及同號11樓之1 、之2 住戶自無全未聽見之理
    云云置辯，惟被告前開所陳之鄰人既未在場見聞告訴人與被
    告之衝突經過，則亦無從以渠等未聽見鬥毆聲響乙情遽論被
    告無傷害告訴人之犯行，本院認亦無傳訊前揭鄰人到庭證述
    之必要，併予敘明。是被告前開所辯，委無足採，本件事證
    已臻明確，被告犯行堪以認定，應予依法論科。
三、核被告所為，係犯刑法第277 條第1 項之普通傷害罪。爰審
    酌被告僅因細故，未思以理性溝通之方式解決，竟徒手毆打
    告訴人，致告訴人受有如聲請簡易判決處刑書所載之傷害，
    其犯罪之動機、手段、目的均非可取，惟念其無前案紀錄素
    行尚可，此品行資料有臺灣高等法院被告前案紀錄表1 份在
    卷可查，又被告與告訴人因雙方對於和解條件無共識致未能
    達成和解，兼衡被告自稱高職畢業、家境小康之智識程度與
    生活狀況等上開被告個人具體之行為人責任基礎之一切情狀
    ，量處如主文所示之刑，並諭知易科罰金之折算標準，以資
    懲儆。
四、至被告另具狀聲請本院傳訊證人即大樓管理員黃天生到庭，
    以證明被告從未向證人反應告訴人牽狗至大樓頂樓排便，另
    應調閱上開大樓之監視錄影器等語。惟按當事人聲請調查之
    證據，法院認為不必要者，得以裁定駁回之；又不能調查，
    或與待證事實無重要關係者，應認為不必要，刑事訴訟法第
    163 條之2 第1 項、第2 項第1 、2 款分別定有明文。經查
    ，本件犯罪事實已臻明確，業如前述，而被告聲請傳訊證人
    黃天生到庭之上開待證事實，僅涉及被告為本件犯行之動機
    ，而與被告是否有為傷害犯行之構成要件事實尚無重要關係
    ；另上開大樓之監視錄影僅保留5 日，故案發當天之監視錄
    影未予留存乙節，業經本院電詢該大樓管理員黃天生屬實，
    有本院公務電話紀錄1 紙在卷足憑，故此項證據已無從調查
    。綜上，依前開說明，本院認並無傳喚證人黃天生到庭作證
    及調閱大樓監視錄影之必要，附此陳明。
五、依刑事訴訟法第449 條第1項前段、第3項、第454條第2項，
    刑法第277 條第1 項、第41條第1 項前段，刑法施行法第 1
    條之1 第1 項、第2 項前段，逕以簡易判決處刑如主文。
六、如不服本判決，得自收受送達之日起10日內，向本院提起上
    訴。
中    華    民    國  100     年    2     月    14    日
                  高雄簡易庭  法  官  陳薏
附錄本判決論罪之法條：
刑法第277條第1項
傷害人之身體或健康者，處 3 年以下有期徒刑、拘役或 1 千元
以下罰金。
附件：
臺灣高雄地方法院檢察署檢察官聲請簡易判決處刑書
                                     99年度偵字第32061號
    被      告  邱秀章  男  57歲（民國○○年○○月○○日生）
                        住高雄市○○區○○路204號3樓之1
                        身分證統一編號：Ｚ000000000號
上被告因傷害案件，業經偵查終結，認為宜聲請以簡易判決處刑
，茲將犯罪事實及證據並所犯法條分敘如下：
        犯罪事實
一、邱秀章與康宗銘係同住於高雄市○○區○○路 204號大樓之
    住戶。邱秀章於民國99年3月7日15時許，因不滿康宗銘向大
    樓管理員黃天生反應其經常牽狗至頂樓排便，在高雄市○○
    區○○路204號11之2康宗銘住處門前與之理論，詎邱秀章基
    於傷害之故意，先推倒康宗銘在地，繼而徒手毆打之，康宗
    銘因而受有下背及臀部挫傷、左肩擦傷、右上臂挫傷及瘀傷
    、右手擦傷及挫傷、頸部肌肉拉傷及頭部外傷之傷害。
二、案經康宗銘訴由高雄市政府警察局三民第二分局報告偵辦。
        證據並所犯法條
一、訊據被告邱秀章矢口否認傷害犯行，辯稱，伊是被打的云云
    。惟上開事實，業據證人康宗銘及林雪琴於警詢及偵訊中證
    述明確，並有高雄醫學大學附設中和紀念醫院診斷證明書、
    高雄榮民總醫院診斷證明書及許耕豪復健科診所診斷證明書
    在卷可參，被告犯嫌已堪認定。
二、核被告邱秀章所為，係犯刑法第277條第1項之傷害罪嫌。
三、依刑事訴訟法第451條第1項聲請逕以簡易判決處刑。
    此    致
臺灣高雄地方法院
中    華    民    國    99    年    10    月    30    日
                              檢  察  官  陳  妍  萩